【裁判字號】    98,交聲,1450
【裁判日期】    980731
【裁判案由】    違反道路交通管理處罰條例聲明異議
【裁判全文】
臺灣臺北地方法院交通事件裁定        98年度交聲字第1450號
原處分機關  交通部公路總局臺北區監理所
異  議  人
即受處分人  甲○○
上列異議人即受處分人因違反道路交通管理處罰條例案件，對於
交通部公路總局臺北區監理所中華民國98年3月20日所為之處分
（原處分案號：北監自裁字裁40-AC0000000號），聲明異議，本
院裁定如下：
    主      文
異議駁回。
    理      由
一、按汽車駕駛人，駕駛汽車有行車速度，超過規定之最高時速
    60公里以上之情形者，處新臺幣（下同）6,000元以上24,00
    0元以下罰鍰，並當場禁止其駕駛，及應記違規點數3點，道
    路交通管理處罰條例第43條第1項第2款、第63條第1項第3款
    分別定有明文，此外，依同條例第24條規定，應施以道安講
    習。是汽車駕駛人如有駕駛汽車其行車速度超過規定之最高
    時速60公里以上未滿80公里之違規行為經警舉發，且已於舉
    發通知單所載應到案日期前提出申訴，經交通裁決主管機關
    調查後仍認定前揭違規行為屬實者，依道路交通管理處罰條
    例第43條第1項第2款、第63條第1項第3款、第24條、違反道
    路交通管理事件統一裁罰基準及處理細則（下稱處理細則）
    第44條第1項及違反道路交通管理事件統一裁罰基準表（下
    稱基準表）之規定，應對該汽車駕駛人處以8,000元之罰鍰
    ，並記違規點數3點及應施以道安講習。
二、本件異議人即受處分人甲○○於民國98年1月16日3時50分許
    ，駕駛其所有車牌號碼6975-MQ號自用小客車行經臺北市○
    ○○路○段往北方向限速時速50公里之道路時，經設置於該
    處之雷達測速照相設備儀器拍照採證，嗣並經臺北市政府警
    察局交通警察大隊員警以受處分人有「限速50公里經測時速
    114公里超速60公里以上未滿80公里」之違規行為為由，依
    違反道路交通管理處罰條例第43條第1項第2款之規定逕行舉
    發，嗣經原處分機關調查結果，仍認受處分人確有「限速50
    公里經測時速114公里超速60公里以上未滿80公里」之違規
    行為，乃依道路交通管理處罰條例第43條第1項第2款、第63
    條第1項第3款、第24條、處理細則第44條第1項暨基準表之
    規定，於98年3月20日以北監自裁字裁40-AC0000000號裁決
    書裁罰受處分人8,000元，並記違規點數3點及應施以道安講
    習在案。
三、受處分人異議意旨略以：可否請相關單位提供該測速儀器之
    有效校驗證明，本件舉發地點為過彎處，豈有可能以近120
    公里之速度過彎？何以敢肯定無錯誤之可能？測速器是否毫
    無問題，有待詳查，為此聲明異議，請求撤銷原處分等語。
四、經查，受處分人對其於前揭時間，駕駛上開車輛行經臺北市
    ○○○路3段往北方向限速時速50公里之道路，為設置於該
    處之雷達測速照相設備儀器拍照採證等事實，並不爭執，並
    有舉發照片在卷可稽。依該雷達測速儀照相設備拍攝之照片
    以觀，受處分人駕車行經該處時，其車輛後側係在線條陰影
    區即雷達感應區，而經測得時速為114公里，此觀照片中各
    欄位顯示「F499」、「R3」、「↑↑」、「SP-LIN050km/h
    」、「SPEED114km/h」等自明（各代表：「照片張數第499
    張」、「1-3車道」、「去向」、「限速50」、「時速114公
    里」），有舉發照片及臺北市政府警察局士林分局98年4月2
    3日北市警士分交字第09831080800號函檢附之雷達測速照相
    儀相關資料在卷可稽。又本件使用之雷達測速照相設備（主
    機型號：Speedophot、器號：804-309/60019；天線型號：5
    90-100、器號：590-100/0113），係於97年7月21日經經濟
    部標準檢驗局檢定合格（檢定合格單號碼：MOGA0000000A,M
    OGA0000000B），並核發檢定合格證書在案，其有效期限至
    98年7月31日，亦有上開函文檢附之97年7月23日經濟部標準
    檢驗局雷達測速儀檢定合格證書（證號：MO0000000）附卷
    可考。足見本件所使用之雷達測速照相儀係經經濟部標準檢
    驗局檢驗合格，於本件拍照舉發時，又在檢定有效期限內，
    其所測得之車輛速度資料，自屬正確無訛。受處分人否認超
    速達60公里以上，空言質疑測速儀有誤云云，揆諸上開說明
    ，自不足採。本件事證明確，受處分人違規行為堪以認定，
    應依法論科。
五、綜上所述，受處分人確有駕駛車輛行車速度，超過規定之最
    高時速60公里以上未滿80公里之違規行為，且已於應到案日
    期前提出申訴，從而原處分機關依道路交通管理處罰條例第
    43條第1項第2款、第63條第1項第3款、第24條、處理細則第
    44條第1項暨基準表之規定，裁處受處分人罰鍰8,000元，並
    記違規點數3點及應施以道安講習，核無違誤。本件受處分
    人之異議為無理由，自應裁定將其異議駁回。
據上論斷，應依道路交通案件處理辦法第19條，裁定如主文。
中    華    民    國    98    年    7     月    31    日
                  交通法庭法  官  林庚棟
以上正本證明與原本無異。
如不服本裁定，應於送達後5日內向本院提出抗告狀。
                          書記官  殷玉芬
中    華    民    國    98    年    8     月    3     日


司法院資訊處製作；財團法人民間司法改革基金會備份。
